---
output:
  html_document:
    df_print: paged
  pdf_document: default
---

## Data Manipulation

```{r}
data=read.csv("data.csv",header=T)
names(data)<-c("country","bachelor","internet","marriage","GDP","GNI")
attach(data);head(data)
```

GNI와 internet 사용 비율에 대해 범주형 자료로 코딩.

```{r}
GNIclass=rep(NA,87)

for (i in 1:87){
if (GNI[i]<1026*10^10){
	GNIclass[i]=1
} else if (GNI[i]<3995*10^10){
	GNIclass[i]=2
} else if (GNI[i]<12375*10^10){
	GNIclass[i]=3
} else {
	GNIclass[i]=4
}
}

print(GNIclass)

data<-cbind(data, GNIclass)
head(data); attach(data)
```

```{r}
int.class=rep(NA,87)

for (i in 1:87){
if (internet[i]<70){
	int.class[i]=1
} else {
	int.class[i]=0
}
}

print(int.class)

data<-cbind(data, int.class)
head(data); attach(data)
```
```{r}
cor(internet, bachelor)
```

### 각각의 변수에 대해 모델 fitting. <br>
### Linear regression
0) internet~1: linear fitting
```{r}
fit00<-lm(int.class~1)
summary(fit00)
```

1) internet~bachelor: linear fitting
```{r}
fit11<-lm(int.class~bachelor)
summary(fit11)
```

2) internet~GNI: linear fitting
```{r}
fit22<-lm(int.class~factor(GNIclass))
summary(fit22)
```

3) internet~marriage: linear fitting
```{r}
fit33<-lm(int.class~marriage)
summary(fit33)
```

4) internet~bachelor+GNI: linear fitting
```{r}
fit44<-lm(int.class~bachelor+factor(GNIclass))
summary(fit44)
```

5) internet~bachelor+marriage: linear fitting
```{r}
fit55<-lm(int.class~bachelor+marriage)
summary(fit55)
```

6) internet~bachelor+GNI+marriage: linear fitting
```{r}
fit66<-lm(int.class~bachelor+factor(GNIclass)+marriage)
summary(fit66)
```

7) internet~bachelor+GNI+marriage*bachelor: linear fitting
```{r}
fit77<-lm(int.class~bachelor+factor(GNIclass)+marriage+I(bachelor*marriage))
summary(fit77)
```
```{r}
fitted(fit66)
```


#### stepwise backward selection
```{r}
library(MASS)
stepAIC(fit77)
```
```{r}
fit88<-lm(formula = int.class ~ marriage + I(bachelor * marriage))
summary(fit88)
```


### Logistic regression
0) internet~1: logistic fitting
```{r}
fit0<-glm(int.class~1, family=binomial)
summary(fit0)
```

1) internet~bachelor: logistic fitting
```{r}
fit1<-glm(int.class~bachelor, family=binomial)
summary(fit1)
```

```{r}
library(car)
Anova(fit1)
```

2) internet~GNI: logistic fitting
```{r}
fit2<-glm(int.class~factor(GNIclass), family=binomial)
summary(fit2)
```

```{r}
Anova(fit2)
```

3) internet~marriage: logistic fitting
```{r}
fit3<-glm(int.class~marriage, family=binomial)
summary(fit3)
```
```{r}
Anova(fit3)
```

4) internet~bachelor+GNI: logistic fitting
```{r}
fit4<-glm(int.class~bachelor+factor(GNIclass), family=binomial)
summary(fit4)
```

```{r}
Anova(fit4)
```

5) internet~bachelor+marriage: logistic fitting
```{r}
fit5<-glm(int.class~bachelor+marriage, family=binomial)
summary(fit5)
```
```{r}
Anova(fit5)
```

6) internet~bachelor+GNI+marriage: logistic fitting
```{r}
fit6<-glm(int.class~bachelor+factor(GNIclass)+marriage, family=binomial)
summary(fit6)
```
```{r}
Anova(fit6)
```


7) internet~bachelor+GNI+marriage+bachelor*GNI: logistic fitting
```{r}
fit7<-glm(int.class~bachelor+factor(GNIclass)+marriage+I(bachelor*marriage), family=binomial)
summary(fit7)
```
```{r}
Anova(fit7)
```


#### 준완전분리 모델에 대한 검정
```{r}
logLik(fit2)
library(profileModel)
confintModel(fit2, objective="ordinaryDeviance", method="zoom")
```

```{r}
logLik(fit4)
confintModel(fit4, objective="ordinaryDeviance", method="zoom")
```


```{r}
logLik(fit6)
confintModel(fit6, objective="ordinaryDeviance", method="zoom")
```

```{r}
logLik(fit7)
confintModel(fit7, objective="ordinaryDeviance", method="zoom")
```
```{r}
plot(GNI,int.class)
```

```{r}
plot(GNIclass,int.class)
```




#### stepwise backward selection
```{r}
library(MASS)
stepAIC(fit7)
```

```{r}
fit8<-glm(int.class ~ marriage + I(bachelor*marriage), family = binomial)
summary(fit8)
```
```{r}
Anova(fit8)
```

```{r}
summary(fit6)
```
fit6와 fit7의 이탈도 통계량을 통한 차이 비교
$$H0=두 \ 모형 \ 간 \ 차이 \ 없음$$
```{r}
1-pchisq(0.645, df=1)
```
p-value가 0.05보다 크므로 H0 기각하지 않는다. 따라서 두 모형이 큰 차이가 없다고 볼 수 있다.

```{r}
library(pROC)
rocplot<-roc(int.class~fitted(fit6))
plot.roc(rocplot, legacy.axes=T)
auc(rocplot) 
```

### Probit model
internet~bachelor+GNI+marriage: probit fitting
```{r}
fit.6<-glm(int.class~bachelor+factor(GNIclass)+marriage, family=binomial(link=probit))
summary(fit.6)
```
```{r}
rocplot.probit<-roc(int.class~fitted(fit.6))
plot.roc(rocplot.probit, legacy.axes=T)
auc(rocplot.probit) 
```
